da: Kunst og underholdning > Hobby og håndarbejde > Musikinstrumenter > Perkussion > Klokkespil og xylofoner: Klokkespil; Metallofoner; Vibrafoner; Xylofoner
zh-CN: 艺术与娱乐 > 爱好/艺术创作 > 乐器 > 打击乐器 > 钟琴/木琴: 钟琴; 铁琴; 电颤琴; 木琴
en: Arts & Entertainment > Hobbies & Creative Arts > Musical Instruments > Percussion > Glockenspiels & Xylophones: Glockenspiels; Metallophones; Vibraphones; Xylophones
nb: Kunst og underholdning > Hobby og kreativitet > Musikkinstrumenter > Perkusjon > Klokkespill og xylofoner: Klokkespill; Metallofoner; Vibrafoner; Xylofoner
hr-HR: Umjetnost i zabava > Hobiji i kreativne umjetnosti > Glazbala > Udaraljke > Glockenspieli i ksilofoni: Glockenspieli; Metalofoni; Vibrafoni; Ksilofoni
ro-RO: Artă și divertisment > Hobby-uri și artă > Instrumente muzicale > Percuție > Glockenspieluri și xilofoane: Glockenspieluri; Metalofoane; Vibrafoane; Xilofoane
fr: Arts et loisirs > Loisirs et arts créatifs > Instruments de musique > Percussions > Glockenspiels et xylophones: Glockenspiels; Métallophones; Vibraphones; Xylophones
tr: Sanat ve Eğlence > Hobiler ve Sanatsal Çalışmalar > Müzik Aletleri > Perküsyon > Glockenspieller ve Ksilofonlar: Glockenspiel; Metalofonlar; Vibrafonlar; Ksilofonlar
pt-PT: Artes e lazer > Passatempos e artes criativas > Instrumentos musicais > Percussão > Glockenspiels e xilofones: Glockenspiels; Metalofones; Vibrafones; Xilofones
de: Kunst & Unterhaltung > Hobby & Kunst > Musikinstrumente > Schlagbohren > Glockenspiele & Xylophone: Glockenspiele; Metallophone; Vibraphone; Xylophone
fi: Taide ja viihde > Harrastukset ja taiteet > Soittimet > Perkussiot > Kellopelit ja ksylofonit: Kellopelit; Metallofonit; Vibrafonit; Ksylofonit
ru: Искусство и развлечения > Хобби и творчество > Музыкальные инструменты > Ударные инструменты > Глокеншпили и ксилофоны: Глокеншпили; Металлофоны; Вибрафоны; Ксилофоны
lt-LT: Menai ir pramogos > Hobiai ir menai > Muzikos instrumentai > Mušamieji > Varpeliai ir ksilofonai: Varpeliai; Metalofonai; Vibrafonai; Ksilofonai
es: Arte y ocio > Hobbies y artes creativas > Instrumentos musicales > Instrumentos de percusión > Glockenspiels y xilófonos: Glockenspiels; Metalófonos; Vibráfonos; Xilófonos
sk-SK: Umenie a zábava > Záľuby a tvorivé dielne > Hudobné nástroje > Perkusie > Zvonkohry a xylofóny: Zvonkohry; Metalofóny; Vibrafóny; Xylofóny
bg-BG: Изкуства и развлечения > Хобита и творчески изкуства > Музикални инструменти > Перкусии > Глокеншпили и ксилофони: Глокеншпили; Металофони; Вибрафони; Ксилофони
el: Τέχνες & Ψυχαγωγία > Χόμπι & Δημιουργικές Τέχνες > Μουσικά όργανα > Κρουστά όργανα > Γκλοκενσπίλ & ξυλόφωνα: Γκλοκενσπίλ; Μεταλλόφωνα; Βιμπράφωνα; Ξυλόφωνα
it: Arte e svago > Hobby e arti creative > Strumenti musicali > A percussione > Metallofoni e xilofoni: Glockenspiel; Metallofoni; Vibrafoni; Xilofoni
nl: Kunst en entertainment > Hobby's en creatieve vaardigheden > Muziekinstrumenten > Percussie > Klokkenspellen en xylofoons: Klokkenspellen; Metallofoons; Vibrafoons; Xylofoons
zh-TW: 藝術/娛樂 > 嗜好和創作藝術 > 樂器 > 打擊樂器 > 鐘琴和木琴: 鐘琴; 鐵琴; 電鐵琴; 木琴
vi: Nghệ thuật và giải trí > Sở thích và nghệ thuật sáng tạo > Nhạc cụ > Bộ gõ > Đàn chuông phiến và mộc cầm: Đàn chuông phiến; Đàn metallophone; Đàn tăng rung; Mộc cầm
pt-BR: Artes e entretenimento > Hobbies e artes > Instrumentos musicais > Percussão > Glockenspiels e xilofones: Glockenspiels; Metalofones; Vibrafones; Xilofones
ja: 芸術・エンターテイメント > 趣味・コレクション > 楽器 > パーカッション > 鉄琴・木琴: グロッケンシュピール; 鉄琴; ビブラフォン; 木琴
sv: Konst och underhållning > Hobby och skapande > Musikinstrument > Slagverk > Klockspel och xylofoner: Klockspel; Metallofoner; Vibrafoner; Xylofoner
th: ศิลปะและความบันเทิง > งานอดิเรกและศิลปะสร้างสรรค์ > เครื่องดนตรี > การเจาะแบบกระแทก > กลอกเคนสปีลและระนาดฝรั่ง: กลอกเคนสปีล; เมทัลโลโฟน; ไวบราโฟน; ไซโลโฟน
ko: 아트/엔터테인먼트 > 취미/예술 > 악기 > 퍼커션 > 철금/실로폰: 철금; 메탈로폰; 비브라폰; 실로폰
pl: Sztuka i rozrywka > Hobby i sztuki piękne > Instrumenty muzyczne > Perkusja > Dzwonki i ksylofony: Dzwonki; Metalofony; Wibrafony; Ksylofony
sl-SI: Kultura in zabava > Hobiji in ustvarjalne umetnosti > Glasbila > Tolkala > Glockenspieli in ksilofoni: Glockenspieli; Metalofoni; Vibrafoni; Ksilofoni
cs: Umění a zábava > Hobby, hudba a výtvarné umění > Hudební nástroje > Bicí nástroje > Zvonkohry a xylofony: Zvonkohry; Metalofony; Vibrafony; Xylofony
hu: Művészet és szórakoztatás > Hobbik és kreatív művészet > Hangszerek > Ütőhangszerek > Harangjátékok és xilofonok: Harangjátékok; Metallofonok; Vibrafonok; Xilofonok